最高法院刑事裁定　　　　　　　　　 110年度台抗字第1833號
抗　告　人　李坤彬
 
 
上列抗告人因違反毒品危害防制條例案件，不服臺灣高等法院中
華民國110 年9月28日駁回聲明異議之裁定（110年度聲字第3567
號），提起抗告，本院裁定如下：
    主  文
抗告駁回。
    理  由
一、本件原裁定以：抗告人李坤彬不服臺灣新北地方法院檢察署
    （下稱新北地檢署）檢察官110年執更緝（戊）字第267號案
    之執行指揮，因為該次執行名義中，有多件可分別執行易科
    罰金者，請准其以繳交罰金方式，執行該案殘刑有期徒刑 2
    年8月24日。爰依刑事訴訟法第484條之規定聲明異議。然行
    為人於裁判確定前犯數罪，就得易科罰金與不得易科罰金之
    罪合併定應執行刑者，於民國102年1月23日修正公布之刑法
    第50條規定施行前，檢察官尚無庸依受刑人之請求始得為之
    。且得易科罰金部分與不得易科罰金之他罪併合處罰結果，
    因全部不得易科罰金；原可易科部分所處之刑，亦無庸為易
    科折算標準之記載。抗告人所犯得併合處罰之數罪，有犯販
    賣第二級毒品罪被科處有期徒刑7 年8月及8年者，其與得易
    科罰金之他罪併合處罰結果，均不得易科罰金。本件檢察官
    依據確定裁判執行有期徒刑，難認有何違法或不當。因認抗
    告人之聲明異議為無理由，而予駁回。
二、抗告意旨略以：
  ㈠依數罪併罰之原旨，係為受刑人之利益而定數罪之應執行刑
    。其所犯得易科罰金部分，皆屬微罪，本可以繳納罰金方式
    執行完畢。何以經有利受刑人之數罪併罰後，反而不容許易
    科罰金，而改以不利之執行有期徒刑。
  ㈡原裁定所指Ｃ案，係應執行有期徒刑9年11月（原審以98 年
    度上訴字第473號判決判處抗告人犯販賣第二級毒品2罪，應
    執行有期徒刑9年11月）與應執行有期徒刑8月（臺灣士林地
    方法院以95 年度訴字第880號判決判處抗告人犯施用第一、
    二級毒品各1罪，應執行有期徒刑1年4月，嗣於96 年減為應
    執行有期徒刑8月）合併定應執行有期徒刑10年4月（原審98
    年度聲字第3160號確定裁定）。原裁定所指Ａ、Ｂ、Ｃ3 案
    ，並無合併裁定應執行刑，僅係合刑（接續執行）。上開 3
    案合刑後共有14 年4月，其已執行11年7月6日，之後假釋，
    餘殘刑2年8月24日。其因家中巨變，失誤而於假釋中再犯微
    罪，遭起訴實屬冤屈，假釋因此遭撤銷。請准撤銷原裁定，
    就原得易科罰金之微罪部分，准以繳交罰金方式代替刑罰。
三、惟查：
  ㈠新北地檢署110 年度執更緝（戊）字第267 號案之執行名義
    ，係原審98年度聲字第3160號定應執行有期徒刑10年4 月之
    確定裁定（下稱Ｃ案）。原執行案號為同署98年執更字第35
    84號，其中臺灣士林地方法院以95 年度訴字第880號判決判
    處抗告人犯施用第一、二級毒品各1罪，應執行有期徒刑1年
    4 月，嗣於96年減為應執行有期徒刑8月部分，已於96年8月
    14日因徒刑易科罰金而執行完畢；並於之後執行Ｃ案時，扣
    除該已執行完畢之8月，尚應執行9年8月，執行期間原係101
    年4月12日至110年12月11日，於107年8月31日因縮短刑期假
    釋出監，縮刑期滿日為110年5月25日。嗣因撤銷假釋，經同
    署於110年5月4日以110年執更字第681號執行殘刑有期徒刑2
    年8月24日，並以通緝結案，於110年8月4日緝獲入監，指揮
    書執行完畢日期為113年4月27日等情，有原審被告前案紀錄
    表在卷可按（見本院卷第31、32、38至40頁）。
  ㈡原裁定所指Ａ案之執行名義係原審96年度上訴字第3006號判
    決。執行期間為97年4 月12日至98年4 月11日。執行完畢後
    ，接續執行原裁定所指之Ｂ案，其執行名義為臺灣士林地方
    法院98年度聲字第2348號定刑裁定，執行期間為98年4 月12
    日至101 年4 月11日。執行完畢後，接續執行上開Ｃ案。有
    原審被告前案紀錄表可佐（見本院卷第35、45頁）。
  ㈢足見Ａ、Ｂ案已執行完畢。本件之執行，純係Ｃ案扣除已執
    行完畢之得易科罰金有期徒刑8 月部分後之殘刑。原裁定駁
    回抗告人之聲明異議，核無不合。
四、抗告意旨以其所犯數罪併罰之各罪中，有得易科部分，請求
    准其易科罰金，為無理由。應予駁回。
據上論結，應依刑事訴訟法第412條，裁定如主文。
中    華    民    國   110    年    11    月    10    日
                  刑事第八庭審判長法  官  李  英  勇  
                                  法  官  洪  兆  隆  
                                  法  官  楊  智  勝  
                                  法  官  吳  冠  霆  
                                  法  官  黃  瑞  華  
本件正本證明與原本無異
                                  書記官
中    華    民    國   110    年    11    月    11    日